最高法院民事裁定　　　　　　　　　 111年度台上字第1227號
上　訴　人　李亮治
訴訟代理人　蕭仰歸律師
　　　　　　馮聖中律師
被 上訴 人　李亮一
訴訟代理人　陳建州律師
　　　　　　吳胤如律師
上列當事人間請求塗銷不動產所有權移轉登記等事件，上訴人對
於中華民國111年1月6日臺灣高等法院第二審判決（110年度重上
字第525號），提起上訴，本院裁定如下：
    主  文
上訴駁回。
第三審訴訟費用由上訴人負擔。
    理  由
按上訴第三審法院，非以原判決違背法令為理由，不得為之。
  又提起上訴，上訴狀內應記載上訴理由，表明原判決所違背之
  法令及其具體內容，暨依訴訟資料合於該違背法令之具體事實
  ，其依民事訴訟法第469條之1規定提起上訴者，並應具體敘述
  為從事法之續造、確保裁判之一致性或其他所涉及之法律見解
  具有原則上重要性之理由。同法第467 條、第470條第2項定有
  明文。而依同法第468 條規定，判決不適用法規或適用不當者
  ，為違背法令；依同法第469 條規定，判決有該條所列各款情
  形之一者，為當然違背法令。是當事人提起上訴，如以同法第
  469 條所列各款情形為理由時，其上訴狀或理由書應表明該判
  決有合於各該條款規定情形之具體內容，及係依何訴訟資料合
  於該違背法令之具體事實。如依同法第468 條規定，以原判決
  有不適用法規或適用法規不當為理由時，其上訴狀或理由書應
  表明該判決所違背之法令條項，或有關司法院解釋或憲法法庭
  裁判之字號，或成文法以外之習慣或法理等及其具體內容，暨
  係依何訴訟資料合於該違背法令之具體事實，並具體敘述為從
  事法之續造、確保裁判之一致性或其他所涉及之法律見解具有
  原則上重要性之理由。上訴狀或理由書如未依上述方法表明，
  或其所表明者與上開法條規定不合時，即難認為已合法表明上
  訴理由，其上訴自非合法。
本件上訴人對於原判決提起上訴，雖以該判決違背法令為由，
  惟核其上訴理由狀所載內容，係就原審取捨證據、認定事實及
  解釋契約之職權行使，所論斷：兩造就上訴人原有如原判決附
  表一之房地、權利範圍各1/2 （下稱系爭不動產）所簽訂之買
  賣契約，及於民國88年2月2日申請新北市三重地政事務所辦理
  之所有權移轉登記（下稱系爭不動產移轉登記），均非虛偽無
  效，上訴人亦未受詐欺。兩造嗣於103年8月29日簽訂系爭協議
  書並經公證人公證，除確認上訴人對系爭不動產並無任何權利
  外，上訴人並保證不就系爭不動產對被上訴人提起民事上請求
  或刑事上控訴。上訴人簽訂系爭協議書時並未受詐欺，不得撤
  銷系爭協議書之意思表示，其於嗣後再對被上訴人提起本件訴
  訟，構成系爭協議書約定之違約事由。審酌系爭協議書約定給
  付之違約金新臺幣（下同）500 萬元過高，及被上訴人就本件
  訴訟支出之勞力時間費用等情狀，認應酌減為100 萬元為適當
  。從而上訴人本訴依民法第113條、第767條第1項中段、第184
  條第1項前段、第179條規定，請求被上訴人塗銷系爭不動產移
  轉登記，為無理由；被上訴人反訴依系爭協議書之約定，請求
  上訴人給付100 萬元本息，則有理由等情，指摘其為不當，並
  就原審已論斷或其他贅述而與判決結果不生影響者，泛言未論
  斷或論斷違法，而未表明該判決所違背之法令及其具體內容，
  暨依訴訟資料合於該違背法令之具體事實，並具體敘述為從事
  法之續造、確保裁判之一致性或其他所涉及之法律見解具有原
  則上重要性之理由，難認其已合法表明上訴理由。依首揭說明
  ，應認其上訴為不合法。末查，原審認定兩造簽訂之買賣契約
  及系爭授權書均經公證人公證，上訴人亦不爭執其上印文確為
  其印鑑印文，依法應推定買賣契約、系爭授權書之私文書均為
  真正，所為之認定無違證據法則。系爭買賣契約及授權書既係
  真正，原審因認上訴人主張被上訴人偽造買賣契約及未經其同
  意移轉系爭不動產之有利於己事實，應由其負舉證責任，所為
  該舉證責任之分配，並無違反證據法則之違背法令，併予敘明
  。
據上論結，本件上訴為不合法。依民事訴訟法第481條、第444
  條第1項、第95條、第78條，裁定如主文。
中    華    民    國   111    年    4     月    27    日
                      最高法院民事第六庭
                          審判長法官  魏  大  喨  
                                法官  李  寶  堂  
                                法官  林  玉  珮  
                                法官  高  榮  宏  
                                法官  李  文  賢  
本件正本證明與原本無異
                                      書  記  官
中    華    民    國   111    年    5     月    4     日